# 请教一个关于政府补助确认为递延收益的问题

提问人：胖狐狸 时间：2010-12-04 10:42:35
最近看大家提到政府补助的相关事项，想到了一个问题：
无论是IFRS还是企业会计准则，都允许将与资产相关的补助记为递延收益，作为负债项目列示在资产负债表上。我的问题是，根据framework或基本准则的规定，负债的首要性质就是它是一个现实承担的义务。因此我的问题就是，这个与资产相关的补助是否形成企业的一个现实义务。如果类比其他递延项目，比如根据合同预收的服务费，作为负债列示是可以理解的，因为对应着企业必须在此后期间提供服务或者退还费用；但是具体到政府补助这里，企业似乎没有什么与对应资产相关的现时义务，无论企业将购买的资产自用还是之后出售，如无特殊情况该补助都不会需要退回或者形成其他的经济利益流出。因此，将该部分列示为负债，是否存在与framework或基本准则的规定相冲突的情况呢？
从IFRS角度来说，还允许将与资产相关的补助列示为资产成本的抵减，这样似乎就不会出现上述的问题。不知道各位大侠对此问题有何看法，还请不吝指教！谢谢！

回答人：chenyiwei
IFRS下也是允许将与资产相关的政府补助，或者用于补偿未来将发生的费用的与收益相关的政府补助，单独列报为递延收益，逐期摊销的。 “递延收益”这个项目应当说不符合“未来很可能导致经济利益流出企业的现时义务”这一负债的基本特征。因为企业确认政府补助的条件，一是企业能够收到政府补助，二是企业能够满足政府补助所附条件。而此处的“能够”通常理解为其保证程度至少应当不低于或有事项准则中的“很可能”（可能性大于 50 ％）概念。 出现这一情况的原因，是由于政府补助准则制定于 1984 年，以后 26 年内未作实质性的修订。是一个主要基于利润表观制定的准则，强调政府补助计入损益时，要与作为补助对象的费用相配比。当时framework尚未出台（framework是 1989 年发布的，但即使是现行的framework与资产负债表观的理念也不完全合拍，所以现在正在修改中）。IASB曾有修订政府补助准则的计划，但该项目现已推迟，无明确时间表。